# 请教陈版主关于是否合并的问题

提问人：欧阳乐 时间：2017-10-23 23:53:29
请教陈版 C公司为国内上市公司，B公司为C公司第一大股东，持有18%的股权。D公司为第二大股东，持有16%的股权。E公司为第三大股东，持有15%的股权，其他股东持股比例对公司影响可忽略。 C公司年报中披露B公司为其控股股东，D公司、E公司与C公司非一致行动人，不存在关联方关系。公司董事会共 7 人， D公司、E公司各派一人，剩余五人由B公司委派。 C公司章程如下：”股东大会作出普通决议，应当由出席股东大会的股东（包括股东代理人）所持表决权的1/2以上通过。股东大会作出特别决议，应当由出席股东大会的股东（包括股东代理人）所持有表决权2/3以上通过。 根据《瑞华研究汇编》问题3-2-84：股东拥有被投资单位半数以下股权，但在董事会占多数席位时，是否可控制该投资公司的判断。B公司与D、E没有表决权委托、一致行动协议等安排，则B公司不能作为C公司的控股股东，不合并财务报表； 但是：根据中国证监会《上市公司收购管理办法》关于“上市公司控制权”的解释如下，第八十四条，有下列情形之一的，为拥有上市公司控制权； 1 、投资者为上市公司持股50%以上的控股股东 2 、投资者可以实际支配上市公司股份表决权超过30% 3、投资者通过实际支配上市公司股份表决权能够决定公司董事会半数以上成员选任 4 、投资者依其可实际支配的上市公司股份表决权足以对公司股东大会的决议产生重大影响。 根据中国证监会《上市公司收购管理办法》的判断，B公司应为C公司控股股东，应合并报表。 请教陈版，该情况应如何判断？

回答人：chenyiwei
会计上对控制的判断应当是基于合并报表准则中的“控制三要素”模型，其他监管规定不能作为依据。这里需要关注的是：为何B、D、E三方持股比例接近但派驻董事人数差异巨大？是否有其他需要特殊考虑的因素？